【裁判字號】    97,裁,4459
【裁判日期】    970918
【裁判案由】    虛報進口貨物產地
【裁判全文】
最  高  行  政  法  院  裁  定
                                      97年度裁字第4459號
上  訴  人  礫園企業有限公司
代  表  人  甲○○
被 上訴 人  財政部基隆關稅局
代  表  人  呂財益
上列當事人間虛報進口貨物產地事件，上訴人對於中華民國97年
5月29日臺北高等行政法院96年度訴字第2413號判決，提起上訴
，本院裁定如下：
    主  文
上訴駁回。
上訴審訴訟費用由上訴人負擔。
    理  由
一、按對於高等行政法院判決之上訴，非以其違背法令為理由，
    不得為之，行政訴訟法第242條定有明文。依同法第243條第
    1項規定，判決不適用法規或適用不當者，為違背法令；而
    判決有同條第2項所列各款情形之一者，為當然違背法令。
    是當事人對於高等行政法院判決上訴，如依行政訴訟法第24
    3條第1項規定，以高等行政法院判決有不適用法規或適用不
    當為理由時，其上訴狀或理由書應有具體之指摘，並揭示該
    法規之條項或其內容；如以同法第243條第2項所列各款情形
    為理由時，其上訴狀或理由書，應揭示合於該條項各款之事
    實。上訴狀或理由書如未依此項方法表明，或其所表明者與
    上開法條規定不合時，即難認為已對高等行政法院判決之違
    背法令有具體之指摘，其上訴自難認為合法。
二、本件上訴人對於高等行政法院判決上訴，主張：被上訴人送
    達上訴人之原審答辯狀，未檢附附件（即財政部關稅總局原
    產地認定委員會之決議），使上訴人無法為事實上及法律上
    適當之完全辯論，原審亦未行使闡明權，有違背法令之情事
    等語。惟查，原審於97年2月27日進行準備程序時，業已就
    財政部關稅總局95年9月21日台總局認字第0951019739號函
    關於該局進口貨物原產地認定委員會就上訴人進口之系爭布
    料之原產地認定為中國大陸，提示予上訴人，上訴人代表人
    當庭表示沒有意見，有該準備程序筆錄可稽，上訴人主張被
    上訴人於原審提出之答辯狀，未檢附附件財政部關稅總局原
    產地認定委員會之決議，送達上訴人，致上訴人無法為事實
    上及法律上之完全辯論云云，不足採信。核其上訴理由，係
    就原審取捨證據、認定事實之職權行使，指摘其為不當，並
    未具體表明原判決有何合於不適用法規、適用法規不當、或
    行政訴訟法第243條第2項所列各款之情形，難認對該判決之
    如何違背法令已有具體之指摘。依首開規定及說明，應認其
    上訴為不合法。
三、據上論結，本件上訴為不合法依行政訴訟法第249條第1項前
    段、第104條、民事訴訟法第95條、第78條，裁定如主文。
中    華    民    國    97    年    9     月    18    日
                    最高行政法院第六庭
                        審判長法官  吳  明  鴻
                              法官  鄭  忠  仁
                              法官  林  茂  權
                              法官  侯  東  昇
                              法官  黃  秋  鴻
以  上  正  本  證  明  與  原  本  無  異
中    華    民    國    97    年    9     月    18    日
                              書記官  郭  育  玎


司法院資訊處製作；財團法人民間司法改革基金會備份。
